臺灣高等法院臺中分院民事裁定　100年度抗字第157號
抗　告　人　洋藝工藝有限公司
法定代理人　賴玉銘
上列抗告人與相對人吳麗津間聲明異議事件，對於民國100年1月
24日臺灣苗栗地方法院100年度執事聲字第1號裁定，提起抗告，
本院裁定如下：
    主  文
抗告駁回。
抗告訴訟費用由抗告人負擔。
    理  由
一、按債權人就金錢請求或得易為金錢請求之請求，欲保全強制
    執行聲請假扣押，如就債務人所應受之損害，陳明願供擔保
    ，或法院認為適當者，得定相當之擔保，命供擔保後為假扣
    押，民事訴訟法第五百二十二條第一項、第五百二十六條第
    二項定有明文。所謂「請求之原因事實」，即本案請求所由
    發生之原因事實；「假扣押之原因」係指債務人日後有不能
    強制執行或甚難執行之虞，或應在外國為強制執行之情形，
    如債務人浪費財產，增加負擔，或就其財產為不利益之處分
    ，將成為無資力之狀態，或將移往遠地、逃匿無蹤、隱匿財
    產等是。次按，釋明事實上之主張者，得用可使法院信其主
    張為真實之一切證據。但依證據性質不能即時調查者，不在
    此限，同法第284條亦有明定。又假扣押為保全程序而非確
    定私權之訴訟程序，請求及假扣押之原因雖應釋明，但債權
    人本案債權是否確實存在，則非保全程序所應審認之事項（
    最高法院19年台抗字第232號判例、94年度台抗字第665號裁
    定意旨參照）。
二、經查，相對人就「假扣押之請求」即抗告人之受雇人林詩育
    駕駛車輛不慎致相對人受有傷害而主張侵權行為之損害賠償
    一節，業據提出臺中縣區車輛行車事故鑑定委員會鑑定意見
    書、醫院診斷證明書、高達汽車股份有限公司工資及零件統
    一發票、臺中地方法院檢察署檢察官起訴書（案號：99年度
    調偵字第453號）影本等件為證，顯見相對人已就其請求原
    因為一定之釋明。次查，就本件「假扣押之原因」，相對人
    於99年11月22日補正存證信函暨掛號函件執據、收件回執聯
    影本以為釋明，即相對人於前揭存證信函中已載明抗告人之
    受雇人林詩育駕車不慎造成相對人受傷，抗告人身為雇主應
    負連帶賠償責任，抗告人及其受雇人林詩育應於函到3日內
    賠償相對人之損失等語，則抗告人既已收受該存證信函，經
    相當期間後，相對人仍未獲置理，似此情況得合理認將來有
    甚難執行之虞，惟其所述之假扣押原因仍有釋明不足之處，
    而相對人既已陳明願供擔保以補釋明之不足，揆諸前揭規定
    及裁判意旨，自應准許相對人供擔保後為假扣押。原裁定因
    而駁回抗告人異議，核無不合，抗告意旨猶指陳詞以相對人
    未盡釋明之責為由，指摘原裁定不當，求予廢棄，為無理由
    ，應予駁回。
三、依民事訴訟法第四百九十五條之一、第四百四十九條第一項
    、第九十五條、第七十八條，裁定如主文。
中    華    民    國   100    年    3     月    31    日
                民事第五庭    審判長法  官  李寶堂
                                    法  官  黃永祥
                                    法  官  鄭金龍
以上正本係照原本作成。
再為抗告應以適用法規顯有錯誤為理由。
如提起再抗告者應於裁定送達後10日內向本院提出抗告理由狀（
須按照他造人數附具繕本）並繳納抗告裁判費新臺幣1,000元，
同時委任律師或具有律師資格之關係人為代理人。
                                    書記官  姚錫鈞
中    華    民    國   100    年    4     月    1     日
                                                      Ａ